# 请教陈版--关于土地一级开发的模式及财税处理

提问人：qianhui1977 时间：2011-11-15 15:02:18
我公司主要从事土地一级开发，现在在做的项目有三个，模式都不同，想咨询下陈版我们的财税处理是否适当。详细说明如下： 模式一：我公司和地方政府合作，地方政府成立项目拆迁改造指挥部，我公司向该指挥部提供资金，取得投入资金10%的固定收益，本金和收益来源均为该项目土地出让金收益，约定按年支付固定收益，到期一次返还本金。 财务处理：投出资金视为债权，计“其他应收款”；每年固定收益视为债权利息收入，计“其他业务收入”，该收入按照5%缴纳的营业税金及附加视为成本，计“其他业务成本”。 税务处理：固定收益按照金融业的5%计征营业税金及附加，企业所得税正常计征。

回答人：chenyiwei
回复 qianhui1977 的帖子
个人初步看法：
第一种模式：本质上是提供固定收益性质的融资，不参与项目的实际运作。所取得的是一项金融资产（贷款和应收款性质），按照预计收回时间判断是否属于流动资产还是非流动资产。你的处理建议基本恰当，不过还要看看是否有更合适的核算科目。 第二种模式：由于实际参与项目运作，与前面的纯融资模式不同，你公司承担了开发中的存货风险，因此应把实际发生的开发成本计入存货，收入采用总额方式确认，而不能“待整个项目结束经审计确认支出合理性后，将两者对冲，将0-5%之间最终确定的收益计列收入”。这里还有个问题：就是这种模式应采用建造合同模式还是销售商品模式确认收入。这可能需要提供进一步资料以了解你公司的工作范围、该地块的出让方式、你公司获取收益应满足的前提条件等信息。 第三种方式：开发项目均在项目公司帐面核算，你公司仅核算对项目公司的相关投资业务即可。

回答人：chenyiwei
回复 qianhui1977 的帖子
尽管风险对你公司而言较小（仅指在正常情形下），但不代表没有风险，如果出现某些特殊情况，风险还是会体现出来的。所以还是建议采用总额法，同时将你公司的开发投入通过“存货——开发成本”归集和结转损益。
一级土地开发业务中，很多情况下为了节约税负成本，一般不会把土地过户到从事一级开发的单位名下，所以对一级开发单位而言，实际上是为政府提供开发劳务，个人理解应就此缴纳营业税及附加。请有实务经验的网友指正，谢谢！

提问人：qianhui1977 时间：2011-11-16 11:18:52
回复 毒砂 的帖子
但是收入这部分还是应该按加工费来确认。
----这句话怎么理解？是否也是如陈版所说，即总额确认收入，但此总额未必是取得的土地出让金返还，因为根据相关文件规定，可能超过成本5%的部分要被财政拿走，不足部分要给补足。故收入实际为代垫开发成本+资金利息+代理收入？那么要按照这三者之和纳税吗？纳营业税金及附加吗？以什么税目征税？

回答人：chenyiwei
我理解此处毒砂所说的“加工费收入”是代垫开发成本＋代理劳务收入＋可获得的 5 ％回报。对于收到的出让金超过回报，按约定需返还财政的部分，应作为负债，不确认收入。